臺灣士林地方法院治安法庭裁定　　　　　 96年度感聲字第2號
聲　　請　　人
即受感訓處分人　甲○○
上列聲請人即受感訓處分人因其感訓處分執行案件，聲請免予執
行其處分案件，本院裁定如下：
    主  文
甲○○之感訓處分，免予執行。
    理  由
一、聲請意旨略以：聲請人甲○○，因違反槍砲彈藥刀械管制條
    例案件經臺灣高等法院以民國90年度上訴字第953 號判決處
    有期徒刑確定，並因同一案件違反檢肅流氓條例經鈞院治安
    法庭以89年度感裁字第24號裁定交付感訓處分確定。被移送
    人因其受感訓處分之流氓行為，同時觸犯刑事法律，該違犯
    檢肅流氓條例案件之刑期起算日期為92年12月25日，迄今已
    逾3 年，顯足與感訓處分期間相互折抵，爰依法聲請鈞院裁
    定免予執行其感訓處分。
二、按感訓處分期間為1 年以上3 年以下；且受裁定感訓處分之
    流氓行為，同時觸犯刑事法律者，經判決有罪確定，其應執
    行之有期徒刑、拘役或保安處分，與感訓期間，相互折抵之
    。其折抵以感訓處分1 日互抵有期徒刑、拘役或保安處分1
    日，檢肅流氓條例第19條第1 項前段、第21條第1 項分別定
    有明文。又本條例第21條所規定之觸犯刑事法律，其有刑法
    第55條及第56條之情形者均適用之。相互折抵之計算，以實
    際在監所受刑事處分執行、易科罰金之折算或在保安處分執
    行處所受保安處分執行之日數，及實際在感訓處分執行機關
    執行之日數為準。以執行刑事或保安處分之期間折抵感訓處
    分者，其所折抵感訓處分期間以3 年計算。先執行之刑事處
    分、保安處分或感訓處分，其執行期間不足折抵感訓處分或
    刑事處分、保安處分期間者，應於出監所、易科罰金執行，
    保安處分執行完畢或感訓處分執行完畢後，接續執行感訓處
    分或刑事處分、保安處分；其執行期間足以折抵者，感訓處
    分或刑事處分、保安處分即免予執行。受感訓處分人或受刑
    人、受保安處分人得檢具事證，聲請原起訴之檢察機關或原
    裁定法院治安法庭，免予執行其相互折抵後之刑事處分、保
    安處分或感訓處分，檢肅流氓條例施行細則第46條第2 項、
    第3 項、第4 項、第7 項、第9 項均定有明文。
三、經查，本件聲請人即受感訓處分人甲○○經本院治安法庭於
    90年7 月25日以89年度感裁字第24號裁定交付感訓處分，並
    於90年11月30日確定。而聲請人因其受裁定感訓處分之流氓
    行為同時涉犯違反槍砲彈藥刀械管制條例案件，經本院於89
    年12月19日以89年度訴字第212 號判決處有期徒刑6 年，併
    科罰金新臺幣10萬元，罰金如易服勞役，以新臺幣900 元即
    銀元300 元折算1 日；嗣被告上訴，經臺灣高等法院於90年
    8 月1 日以90年度上訴字第953 號判決諭知原判決撤銷，處
    有期徒刑5 年，併科罰金新臺幣10萬元，罰金如易服勞役，
    以新臺幣900 元即銀元300 元折算1 日；又被告上訴，經最
    高法院以91年度台上字第770 號判決諭知上訴駁回，並於91
    年2 月7 日確定在案，此業經本院調閱本院89年度感裁字第
    24號檢肅流氓條例卷宗、本院89年度訴字第212 號、臺灣高
    等法院90年度上訴字第953 號及最高法院91年度台上字第77
    0 號等違反槍砲彈藥刀械管制條例案件之刑事全卷查核無誤
    ，並有臺灣高等法院被告前案紀錄表1 份在卷可稽，是聲請
    人前揭裁定應受感訓處分之流氓行為因同時觸犯刑事法律，
    而經臺灣高等法院以90年度上訴字第953 號判決諭知原判決
    撤銷，處有期徒刑5 年，併科罰金新臺幣10萬元，罰金如易
    服勞役，以新臺幣900 元即銀元300 元折算1 日等情，應堪
    認定。次查，聲請人甲○○已因違犯肅清煙毒條例案件而自
    89年10月27日入臺灣臺北監獄，又於90年2 月22日移送臺灣
    彰化監獄執行，該違犯肅清煙毒條例案件已於92年12月24日
    執行完畢，而本案違反槍砲彈藥刀械管制條例案件經臺灣士
    林地方法院檢察署檢察官於93年3 月12日以91年度執戊字第
    674 號執行指揮書執行，自92年12月25日在台灣彰化監獄接
    續執行，執行期滿日期為97年12月24日，有臺灣士林地方法
    院檢察署檢察官91年度執戊字第674 號執行指揮書附卷可稽
    （見臺灣士林地方法院檢察署91年度執字第674 號執行卷宗
    ，頁46），聲請人嗣於93年12月14日移送臺灣宜蘭監獄繼續
    執行本案迄今，且查其入監繼續執行至今尚未出獄等情，有
    臺灣宜蘭監獄96年3 月22日宜監總籍字第0665號函附臺灣宜
    蘭監獄在監或出監受刑人資料表及臺灣高等法院被告前案紀
    錄表各1 份在卷足憑，堪予認定。是聲請人即受感訓處分人
    甲○○違犯槍砲彈藥刀械管制條例案件之執行刑期，經臺灣
    士林地方法院檢察署檢察官以91年度執戊字第674 號執行指
    揮書執行，該刑期自92年12月25日起算，其執行期間顯已逾
    3 年，而足以折抵感訓處分之3 年期間，依檢肅流氓條例施
    行細則第46條第7 項規定，應免予執行其感訓處分。故聲請
    人聲請免予執行其感訓處分，洵屬有理，依法自應為如主文
    所示之裁定。
四、依檢肅流氓條例第21條第1 項、第23條，刑事訴訟法第220
    條，裁定如主文。
中　　華　　民　　國　　96　　年　　4 　　月　　17　　日
　　　　　　　　　治安法庭法　官  洪英花
以上正本證明與原本無異。
如不服本裁定，應於送達後10日內，向本院提出抗告狀。
                          書記官  趙彩彤
中　　華　　民　　國　　96　　年　　4 　　月　　17　　日
